Inventaris van het archief van de Memorie en Stichtingen in de Sint Jacobs Kerk
Nationaal Archief, Den Haag
- Memorie, A
  - Rentebrieven en andere inschulden., III.
    - Rentebrief, groot 2 pond Hollands 's jaars, gaande uit een huis in den Haag. ('s-H. no. 899)., 1517; 39B; 1 charter
      Claes Willems zoon (van Hoogenhouck) en Wermbrecht Willems zoon, schepenen in den Hage, oorkonden, dat Claes Volckerts zoon, deurwaarder erkent schuldig te zijn aan de memorie van de kerk van den Hage een rente van 2 pond Hollands 's jaars, gaande uit zijn huis in de Spoyestraet.
      Upten XXIIIIen dach van Aprill anno XVc ende zeventien.
      Oorspr. (Inv. no. 39B). Met de schepenzegels in groene was.
      "In dorso staat: ""up Jacop Dircx zoon, mandemaker. Geeft magister Jacob Vernuft hoe anno 1561. Nu Jan Jans zoon, poert bode 1567."""
    - Rentebrief, groot 6 pond Hollands 's jaars, gaande uit een huis in Den Haag, met akte van toepachting van 36 schellingen en 6 penningen Hollands 's jaars uit hetzelfde huis wegens achterstallige rente., 1520/1570; 39BB.1, 39BB.2; 2 charters (getransfigeerd)
      Regest nr. 160 en 176.1
      - 1520, 39BB.1
        160 1520 december 24
        Arent Pieters zoon en Adriaen Gerits zoon Paert schepenen in den Haghe oorkonden, dat mer. Joest Henricx zoon, priester, verklaart schuldig te zijn aan de heren van de memorie aldaar een rente van 6 pond Hollands 's jaars, losbaar met de penning 16 en gaande uit zijn huis in Jan Henricx zoon straat.
        Opten Kersenavont int jaer XVc ende twintich
        Oorspr. (Inv. no. 39BB.1). Zegels verloren.
        Afschrift in inv.nr. 1 fol XXXX.
        Het opschrift luidt "Pro memoria magister Willem Scouten, canonic was. Onder de akte staat: "geeft nu scone Jan, die boode".
      - 1520, 39BB.2
        176.1 1570 maart 15
        Jan van Ouwen en Cornelis Messing, schepenen in den Hage, oorkonden dat zij met de andere heren voor de wet aan de memorieheren in den Hage een jaarlijkse rente hebben toegepacht van 36 schellingen 6 penningen Hollands, gaande uit het huis en erf vna Claes Jansz. Storm in Jan Henyricx straet, en dit wegens achterstallige renten voortgesproten uit een rentebrief, groot 6 pond Hollands per jaar (zie regest 160)
        Gescreven ende gepacte upten XVen dach in Maerte anno XVc ende tzeventich nae gemeen scrijven
        Oorspr. (Inv. no. 39BB.2). Met de geschonden zegels van de oorkonders in groene was.
        Is vastgehecht geweest aan de rentebrief voornoemd.
    - Twee rentebrieven, groot 30 en 20 schellingen 's jaars, gaande uit twee huizen in den Haag, de eerste ten behoeve van Jacob Jans zoon. ('s-H. no. 1655)., 1475 en 1522; 39C.1, 39C.2; 2 charters (aaneengehecht)
      regesten nrs. 131 en 214
      - 1475, 39C.1
        131 1475 November 22
        Schepenen in den Hage oorkonden, dat Jacob van der Delle erkent schuldig te zijn aan Jacob Jans de boden zoon een rente van 80 schellingen Hollands 's jaars, gaande uit het huis in Jan Symons laen, dat hij daarvoor in erfhuur heeft genomen.
        Gescreven upten XXIIen dach van Novembri int jaer ons Heren duysent vierhondert vijf ende tseventich.
        Oorspr. (Inv. no. 39C.1). Met geschonden schependomszegel in groene was.
        Vastgehecht aan den brief d.d. 1522 Mei 5 (reg. no. 214).
      - 1522, 39C.2
        214 1522 Mei 5
        Adriaen de Milde Claes' zoon en Ghijsbrecht Dircxs zoon, schepenen in den Hage, oorkonden, dat Jacop Joesten zoon, snijder, erkent schuldig te zijn aan de heeren van de memorie een rente van 20 schellingen Hollands 's jaars, gaande uit zijn huis aan de Volderslaan.
        Gescreven upten vijfften dach van Meye anno XVc twee ende twintich.
        "Oorspr. (Inv. no. 39C.2). Met het zegel van den tweeden schepen in groene was; dat van den ander verloren."
        Vastgehecht aan den brief d.d. 1475 November 22 (reg. no. 131).
    - Rentebrief, groot 20 schellingen 4 penningen Hollands 's jaars, gaande uit een huis in den Haag 1422. Verkocht aan de memorie. ('s-H. no. 1651)., 1524; 39D.1, 39D.2; 2 charters (aaneenghecht)
      regesten nrs. 24 en 215
      - 1422, 39D.1
        24 1422 September 23
        Schepenen in den Haghe oorkonden, dat Adryaen Jacobs zoon, bakker, erkent schuldig te zijn aan Adryaen Dirc Hugen zoon een rente van 23 schellingen 4 penningen Hollands 's jaars, gaande uit zijn huis in de Papenstraet.
        Gescreven drie ende twintich dage in Septeinbrii int jair ons Heren dusent vierhondert twee ende twintich.
        Oorspr. (Inv. no. 39D.1). Het gemeen schepenzegel verloren.
        Vastgehecht aan den brief d.d. 1524 April 15 (reg. no. 215).
      - 1524, 39D.2
        215 1524 April 15
        Jacop van der Wyel Adriaens zoon en Adriaen Jacops zoon, schepenen in den Hage, oorkonden, dat Andries Huybrechts zoon erkent schuldig te zijn aan de heeren van de memorie in den Hage een rente van 87 schellingen Hollands 's jaars, gaande uit zijn huis in de Papenstraet.
        Gescreven upten XVen dach van Aprille anno XVc vier ende twintich.
        Oorspr. (Inv. no. 39D.2). Met geschonden schependomszegel in groene was.
        "Vastgehecht aan den brief d.d. 1422 September 23 (reg. no. 24). In dorso staat: ""Geeft Adriaen Heyers zoon coperslager. Up Nicolaes die boogmakers huys in die Papestraet. Habet nunc Andries die slotemaker."""
    - Twee rentebrieven, groot ½ en 1 pond Hollands 's jaars, uit een huis in den Haag 1498 en 1526. De eerste verkocht aan de memorie in 1515 ('s-H. no. 1638)., 1498, 1526; 39E.1, 39E.2, 39E.3; 3 charters (aaneengehecht)
      regesten nrs. 184, 203 en 217
      - 1498, 39E.1
        184 1498 November 9
        Schepenen in den Hage oorkonden, dat Herman Lucas'zoon erkent schuldig te zijn aan Jacob van Huesden een rente van 10 schellingen Hollands 's jaars, gaande uit zijn huis op de Geest.
        Ghescreven upten negenden dach in Novembri int jair ons Heeren M CCCC acht ende tnegentich.
        1. Oorspr. (Inv. no. 39E.1). Met geschonden schependomszegel in groene was.
        2. Afschr. in Inv. no. 1A fol. LXXXVI.
        "Het oorspr. is gehecht aan de brieven d.d. 1515 Augustus 29 (reg. no. 203) en 1526 Juli 6 (reg. no. 217). In dorso staat: ""Cornelis Michiels zoon, tafellakenwever, 1553."" Het afschr. vermeldt het jaar 1499."
      - 1515, 39E.2
        203 1515 Augustus 29
        Gerrit Willems zoon in den Roester en Wisse Jacops zoon, schepenen in den Hage, oorkonden, dat Alijt Hermans dochter erkent schuldig te zijn aan de heeren van de memorie een rente van 1/2 pond Hollands 's jaars, gaande uit het huis op de hoogte aan het eind van de Torenstraet.
        Gescreven opten XXIX dach van Augusto anno XVc ende vijfthiene.
        "1. Oorspr. (Inv. no. 39E.2). Met geschonden zegel van den tweeden schepen in groene was; het zegel van den ander verloren."
        Het oorspr. is gehecht aan de brieven d.d. 1498 November 9 (reg. no. 184) en 1526 Juli 6 (reg. no. 217).
      - 1526, 39E.3
        217 1526 Juli 6
        Adriaen Geryts zoon Paert en Huych Aerts zoon, schepenen in den Hage, oorkonden, dat Alijt Hermans dochter verkoopt aan de memorieheeren een rente van 1 pond Hollands 's jaars, gaande uit haar huis op den Geest van den Hage.
        ... upten VIen dach Julii anno XVc zes ende twintich.
        1. Oorspr. (Inv. no. 39E.3). Met geschonden zegel van den eersten schepen in groene was, dat van den ander verloren.
        "Het oorspr. is gehecht aan de brieven d.d. 1498 November 9 (reg. no. 184) en 1515 Augustus 29 (reg. no. 203). Onder het Afschr. staat: ""Noch een gepachten brief van XII sch. ende VI d. Hollants, gepacht int jaer XVc LII en eersten July ende waren scepenen Henrick van der Goes ende Jacob van der My Willems zoon in den Burch. Geeft nuu dese drie brieven metten gepachten brief Cornelis Michiels zoon, tafelaeckewever upte Geest, a° XVc LXII."""
    - Rentebrief, groot 6 pond 's jaars, gaande uit de helft van 7 morgen land te Eikenduinen., 1517; 39F; 1 charter
      regest nr. 158.1.
      158.1 1517 december 14
      Jacob Adriaens zoon ven der Wyet en Pieter Pieters zoon schepenen in den Hage, oorkonden, dat Willem Jans zoon Bol schuldig is aan de heren van de Memorie in den Hage een rente van 6 ponden 's-jaar aflosbaar met de penning 16 en verzekerd op de helft van 7 morgen land.
      Upten XIIIen dach in Decembri anno XVc ende zeventien.
      Oorspr. (Inv. no. 39F).De beide schepenzegels verloren.
      "In dorso staat: o.a. Eyckenduynen"
    - Rentebrief, groot 2 pond Hollands 's jaars, gaande uit een huis in den Haag., 1518; 39G; 1 charter
      regest nr. 158.2.
      158.2 1518 november 29
      Claes Carboen en Gijsberth Dirycx zoon, schepenen van den Hage, oorkonden, dat Zeverin Jans zoon erkent schuldig te zijn aan de memorieheren van den Hage een rente van 2 pond Hollands 's jaars, uit zijn huis in het Noorteynde aan de Beeck.
      Gescreven upten XXIXen dach in Novembri anno XVc ende achtiene
      Oorspr. (Inv. no. 39G). De zegels van de oorkonders verloren.
    - Twee rentebrieven, groot 1 pond en 20 schellingen 's-Hollands per jaar, gaande uit een huis in den Haag., 1521, 1524; 39H.1, 39H.2; 2 charters
      regest nrs. 160.1 en 162.1.
      - 1521, 39H.2
        160.1 1521 juli 24
        Wermbrecht Willems zoon en Gijsbrecht Diryx zoon, schepen van den Hage, oorkonden, dat Neeltgen Jans dochter erkent schuldig te zijn aan de heren van de memorie in den Hage een rente van 1 pond Hollands 's jaars, gaande uit haar huis in het Noorteynde.
        Upten XXIIIIen Julii anno XVc ende eenentwintich.
        Oorspr. (Inv. no. 39H.2). Met de geschonden zegel van de beide oorkonders in groene was.
        Gehecht aan de brief dd. 1524 december 22, zie regest 162.1
      - 1524, 39H.1
        162.1 1524 december 22
        Aernt Pieters zoon en Geryt Bruyns zoon, schepenen van den Hage, oorkonden, dat Neetgen Walravens verkoopt aan de heren van de Memorie in den Hage een losrente van 20 schellingen Hollands 's jaarts, gaande uit haar huis in het Noorteynde,
        Upten XXIIen dach van December anno XVc vierentwintich.
        Oorspr. (Inv. no. 39H.1). Met de geschonden zegels (de eerste losgeraakt) van de oorkonders in groene was.
        Gehecht aan de brief van 1521 juli 24 (zie regest no. 160.1).
    - Rentebrief, groot 1 pond 's Hollands, gaande uit een huis in den Haag, verkocht aan de Memorie., 1522, 1525; 39I.1, 39I.2; 2 charters (aaneengehecht)
      regest nrs. 161.1 en 162.2.
      - 1522, 39I.1
        161.1 1522 juni 2
        Jacop van de Wyel Adriaens zoon en Ghijsbrecht Dircxs zoon, schepen van den Hage, oorkonden dat Grieette Barthouts dochter erkent schuldig te zijn aan de heren van de Memorie in den Hage een rente van 20 schellingen Hollands 's jaars, gaande uit haar huis in de Spoeyestraat.
        Upten anderden dach van Junio anno XVc ende twee ende twintich.
        Oorspr. (Inv. no. 39I.1). De zegels van de oorkonders verloren.
        In dorso staat: "geeft Hughe mandemaker anno XVc LXI". De brief is gehecht aan die van 1525 januari 24 (zie regest 162.2).
      - 1525, 39I.2
        162.2 1525 januari 24
        Willem Jans zoon en Marten Adriaens zoon, schepenen van den Hage, oorkonden dat Grietgen Baerthouts dochter verkoopt aan de heren van de Memoriën een losrente van 1 pond Hollands 's jaars, gaande uit haar huis in de Spoyestraat.
        Upten XXIIIIen dach van Januario anno XVc vijffentwintich.
        Oorspr. (Inv. no. 39I). De zegels van de oorkonders verloren.
        In dorso staat "geeft die mandemaker". Gehecht aan de brief van 1522 juni 2 (zie regest no. 16`1a).
    - Rentebrief, groot 4 pond 's Hollands per jaar, gaande uit een half huis in den Haag., 1525; 39J; 1 charter
      regest nr 162.3.
      162.3 1525 februari 1
      Willem Jans zoon en Huych Aernts zoon, schepenen van den Hage, oorkonden, dat mr. Bartholomeus Ghijsels, de zanger, erkent schuldig te zijn aan Dirick Jacob zoon, memoriemeester van den Hage met de clavigeri Hubybrecht Bijl, pastoor, mr. Wouter Adriaens zoon, mr. Bartholomeus Nachtegael, Jacop van Delff en mr. Gillis Duyck een losrente van 4 pond Hollands 's jaars, gaande uit een half huis in de Schoelstraat tegenover de school.
      Opten eersten dach van Februario anno XVc vijff en twintich.
      Oorspr. (Inv. no. 39J). De zegels van de oorkonders verloren.
    - Rentebrief, groot 2 pond 's Hollands per jaar, gaande uit een huis in den Haag., 1526; 39K; 1 charter
      regest nr 163.1.
      163.1 1526 december 10
      Adriaen Geryts zoon en Aerndt Pieters zoon, schepenen van den Haghe, oorkonden dat Aernd Heynricx zoon Nachtegael, priester, verkoop aan de memorieheren in den Hage een losrente van 2 pond Hollands 's jaars, gaande uit zijn huis in de Jan-Heynricxsstraat aldaaar.
      Upten tiende dach van December anno XVc ende zesentwintich.
      Oorspr. (Inv. no. 39K). Het zegel van de eerste oorkonder is verloren; dat van de tweede geschonden in groene was.
    - Rentebrief, groot 6 pond Hollands 's jaars, uit twee huizen in den Haag., 1528; 40; 1 charter
      regest nr. 219
      219 1528 Januari 8
      Schepenen van den Hage oorkonden, dat Gerrit Kerstens zoon erkent schuldig te zijn aan de memorieheeren van den Hage eene jaarlijksche rente van 6 pond Hollands 's jaars wegens een festum compositum van de Scheiding der Apostelen, verzekerd op twee huizen en erven op den hoek der Papestraet en losbaar met den penning 16.
      ... upten VIIIen dach van Januario anno XVc acht ende twintich nae tgemeen scriven.
      "Oorspr. (Inv. no. 40). Met rest van het zegel van Adriaen Geryts zoon Paert in groene was; dat van Kors van der Beeck Pieters zoon verloren."
    - Rentebrief, groot 4 pond 's Hollands per jaar, gaande uit een huis in den Haag., 1530; 40A; 1 charter
      regest nr 164.3.
      164.3 1530 juni 14
      Adriaen Geryts zoon Paert en Kos Pieters zoon van der Beeck, schepenen van den Hage, oorkonden, dat Anthonis Kyvit, wantsnijder, verkoopt aan de memorieheren in den Hage een losrente van 4 pond Hollands 's jaars, gaande uit zijn huis in de Veenstraat.
      Upten XIIIIen dach Juniii anno XVc ende dertich
      Oorspr. (Inv. no. 40A). De zegels van de oorkonders ontbreken.
    - Twee rentebrieven, groot 1 pond Vlaams en 3 Carolus gulden per jaar, gaande uit een huis in den Haag., 1529, 1530; 40B.1, 40B.2; 2 charters (aaneengehecht)
      regest nrs. 164.2 en 164.4.
      - 1522, 40B.1
        164.2 1529 augustus 16
        Aernt Pieters zoon en Kors Pieters zoon van der Beeck, schepenen van den Hage, oorkonden, dat Margriete, weduwe van Florijs van Oyen, verkoopt aan jonkvrouwe Zutegen van Elpendam een losrente van 1 pond Vlaams 's jaars, gaande uit haar huis aan de Vischmarkt.
        Upten XVIen dach van Augusto anno XVc negenentwintich.
        Oorspr. (Inv. no. 40B). Het zegel van de eerste oorkonder in groene was, dat van de ander verloren.
        "In dorso staat:"" geeft Martigen Gerits dr [v]an de Boetermart, weduwe van meester Corenlis Barbier anno XVc LXI.""". De brief is gehecht aan die van 1530 augustus 25 (zie regest 164.4).
        164.4 1530 augustus 25
        Huych Aerts zoon en Kors Pieters zoon van der Beeck, schepenen van den Hage, oorkonden, dat Margriete Engebrechts, dochter van Esbrouck, weduwe van Florys van Oyen, verkoopt aan de memorieheren van den Hage een losrente van 3 Carolus guldens 's jaars, gaande uit haar huis aan de Vischmarct.
        Upten XXVen dach van Augusto anno XVc ende dertich.
        Oorspr. (Inv. no. 40B). Met het geschonden zegel van de eerst oorkonder in groen was; dat van de tweede is verloren.
        "In dorso staat:"" geeft Martigin Gerrits dochter int Suypgin, weduwe van meester Corenlis Barbier""". De brief is gehecht aan die van 1529 augustus 16 (zie regest 164.2).
    - Rentebrief, groot 1 pond Hollands 's jaars, uit een huis in den Haag voor Betjen Kaersmaeckers., 1530; 41; 1 charter
      regest nr. 223
      223 1530 December 29
      "Schepenen van den Hage oorkonden; dat Henryck Aerts zoon erkent schuldig te zijn aan Betgen Kaersmaeckers eene jaarlijksche rente van 1 pond Hollands, gaande uit zijn huis en erf in het Noorteynde en losbaar met den penning 16."
      ... upten XXIXen dach van December anno XVc ende dertich.
      "Oorspr. (Inv. no. 41). Met het geschonden zegel van Jan Bruyns zoon in groene was; dat van Marlen Adriaens zoon verloren."
    - Rentebrief, groot 2 pond Hollands 's jaars, gaande uit een huis in den Haag. ('s-H. no. 1612)., 1532, 1557; 41A, 41A.1; 2 charters
      regest nr. 225 en 171.1
      - 1532, 41A
        225 1532 Juli 12
        Kors Pieters zoon van der Beeck en Marten Adriaens zoon, schepenen in den Haghe, oorkonden, dat Jan Willems zoon, metselaar, verkoopt aan de memorieheeren een rente van 2 pond Hollands 's jaars, gaande uit zijn huis in het Noerteynde.
        ... upten XIIen dach Julii anno XVc tweeëndertich.
        1. Oorspr. (Inv. no. 41A). De zegels der beide schepenen verloren.
        2. Afschr. in Inv. no. 1A fol. LXXXV verso.
        "In dorso van het oorspr. staat:"" Claes Jansz. prater off poet. Onder het afschr. staat: Geeft nuu Claes Jansz., poeet."""
      - 1532, 41A.1
        171.1 1557-07-09
        Willem van Cryep en Joos Jacobs zoon, schepenen van den Hage, pachten de memorieheren in den Hage toe een rente van 6 schellingen 6 penningen Hollands 's jaars, gaande uit Cleas Jans zoon de Praters huis in het Noorteynde wegens achterstallige renten, voortspruitende uit de rentebrief van 1532 juli 12 (zie regeste 225)
        Upten IXen dach Julii anno XVc zeven ende vijftig
        . Oorspr. (Inv. no. 41A.1). Met geschonden zegel van de eerste oorkonder in groen was, dat van de ander verloren.
    - Rentebrief, groot 2 pond Hollands 's jaars, gaande uit een huis in den Haag., 1532; 41B; 1 charter
      regest nr. 165.1.
      165.1 1532 mei 10
      Kors Pieters zoon en Marten Adriaens zoon, schepenen van den Haghe, oorkonden, dat Huych Jans zoon verkoopt aan de memorieheeren een rente van 2 pond Hollands 's jaars, gaande uit zijn huis in het Westeynde en dat in de Vleersteech naast de Vleebloem.
      ... upten Xen dach van Mey anno XVc twee en dertich.
      Oorspr. (Inv. no. 41B). De zegels van de beide oorkonders verloren.
    - Rentebrief, groot 2 pond Hollands 's jaars, gaande uit een huis in den Haag., 1532; 41C; 1 charter
      regest nr. 166.1.
      166.1 1532 december 20
      Kors Pieters zoon van der Beeck en Marten Adriaens zoon, schepenen van den Haghe, oorkonden, dat Adriaen van Dorp, kannunik op het Hof, verklaarts schuldig te zijn aan de memorieheren van den Hage een losrente van 2 pond Hollands 's jaars, uit zijn huis in 't Voorhout bezuiden de Dennewech.
      upten XXen dach van December anno XVc twee en dertich.
      Oorspr. (Inv. no. 41C). De zegels van de beide oorkonders verloren.
    - Rentebrief, groot 2 pond Hollands 's jaars, gaande uit een huis in den Haag., 1533; 41D; 1 charter
      regest nr. 166.2.
      166.2 1533 november 19
      Kors Pieters zoon van der Beeck en Marten Adriaens zoon, schepenen van den Haghe, oorkonden, dat Claes Wouters zoon, schrijnwerker, verkoopt aan de memorieheren van den Hage een rente van 2 pond Hollands 's jaars, uit zijn huis in de Spoeystraat.
      upten XIXen dach van November anno XVc drie en dertich.
      Oorspr. (Inv. no. 41D). De zegels van de beide oorkonders verloren.
    - Rentebrief, groot 2 pond Hollands 's jaars, gaande uit een huis in den Haag, 1528, verkocht aan de Memorie, 1534; 41E; 2 charters
      regest nrs. 164.1 en 166.3
      164.1 1528 februari 2
      Adriaen de Milde Claeszoon en Adriaen Geryszoon Paert, schepenen van den Haag, oorkonden dat Wilboert Jans zoon, viskoper, verkoopt aan Joestken Ghijsbrechts dochter in de Poort een losrente van 2 pond Hollands 's jaars, gaande uit haar huis aan de Oostzijde van het Spoey.
      upten IIe dach van Februario anno XVc acht ende twintich nae 't gemeen scriven.
      Oorspr. (Inv. no. 41E). De zegels van de beide oorkonders verloren.
      Door deze is gestoken de brief van 1534 oktober 16 (zie regest 166.3.)
      166.3 1534 oktober 16
      Korst Pieter zoon van der Beeck en Marten Adriaens zoon, schepenen van den Hage, oorkonden, dat Jan Plumeon, hun klerk, verkoopt aan de memorieheren van den Hage de rente, vermeld in de brief van 1528 februari 2 (zie regest nr. 164.1) waardoor deze gestoken is.
      Upten XVIen dach van October anno XVc vieren dertich.
    - Rentebrief, groot een pond Hollands 's jaars, gaande uit een huis aan de zuidzijde langs Achterom te Den Haag van Dirck Dircksz., voor Cathereijn Meeus dochter weduwe wijlen Thomas Jansse., 1534 oktober 7; 41EE; 1 charter
      Aanwinst 1954 nr. 35 van Gemeentearchief Den Haag.
    - Rentebrief, groot 6 pond Hollands 's jaars, uit een huis in den Haag., 1538; 41F; 1 charter
      regest nr. 167.1.
      167.1 1538 februari 26
      Kors Pieters zoon van der Beeck en Nycasisu Anhonis zoon van Flory, schepenen van den Hage, oorkonden, dat Willeboert Jans zoon Stierman verkoopt aan de heren van de Memorie van St. Jacobskerk in den Hage een losrente van 6 pond Hollands 's jaars, gaande uit zijn huis aan de Oostzijde van het Spoey.
      Upten XXVIen dach van Februario anno XVc acht ende dertich stilo curie Trajectensis.
      Oorspr. (Inv. no. 41F). Het zegel van de eerste oorkonder geschonden in groene was; dat van de tweede verloren.
    - Rentebrief, groot 3 pond Hollands 's jaars, uit een huis in den Haag., 1530, 1538; 41G.1, 41G; 2 charters
      [geen regest en regest nr. 167.2]
      - 1538, 41G.1
        167.2 1538 juli 22
        Kors Pieters zoon van der Beeck en Jacob Grebberts zoon, goudsmid, schepenen van den Hage, oorkonden, dat Jan Philips zoon, dekker, verkoopt aan de memorieheren in den Hage een rente van 3 pond Hollands 's jaars, gaande uit zijn huis aan de Oostzijde van het Spoey bewsten het Bleyckvelt en zijn woonhuis in sincte Blasisu en Erasmus aan de Westzijde van het Spoey.
        Upten XXIIen dach van Julio anno XVc achtendertich.
        Oorspr. (Inv. no. 41G.1). Met de geschonden zegels van de oorkonders in groene was; dat van de tweede met contrazegel.
      - 1530, 41G
        Zegels verloren.
    - Rentebrief, groot 15 schellingen 9 penningen Hollands 's jaars, uit een huis in den Haag., 1539; 42; 1 charter
      regest nr. 234
      234 1539 October 22
      Schepenen van den Hage pachten den memoriemeesters aldaar wegens achterstallige rente 15 schellingen 9 penningen Hollands 's jaars toe, gaande uit het huis en erf van Adriaen van der Does in het Voerhout.
      Gescreven ende gepacht upten XXIIen dach Octobris anno XVc neghen ende dertich.
      Oorspr. (Inv. no. 42). Met twee schepenzegels van Kors Pieters zoon van der Beeck en Huych Adriaens zoon van den Velde in groene was.
    - Rentebrief, groot 1 pond Vlaams 's jaars, uit 8 hont land in Eskamp 1538. Verkocht aan de memorie, 1542., 1538, 1542; 43; 1 charter
      regesten nrs. 232 en 237
      232 1538 December 19
      Schepenen van den Hage oorkonden, dat Pieter Gerryts zoon, wonende te Eyckenduynen, verkoopt aan Govert Jans zoon, proost van het Sint Barbera convent in den Hage, eene jaarlijksche rente van 1 pond Vlaams, gaande uit 8 hont lands in Escamp, losbaar met den penning 16.
      ... upten XIXen dach van December anno XVc acht ende dertich.
      Oorspr. (Inv. no. 41). Met de geschonden schepenzegels van Cornelis van Aecken en Huych Adriaens zoon van den Velde in groene was. - Met dorsale akte van verkoop d.d. 1542 Januari 5 (zie reg. no. 237).
      237 1542 Januari 5
      Goevart Jans zoon, priester, verkoopt aan de memorie van den Hage de rente, vermeld in den brief, op welks rugzijde dit geschreven is (reg. no. 232).
      Actum den vijfden dach van Januario anno XVc ende XLII stilo communi.
      Met de handteekening van Goevart Jans zoon. - Opgenomen in dorso van den brief d.d. 1538 December 19 (zie reg. no. 232).